【裁判字號】    98,上易,230
【裁判日期】    980319
【裁判案由】    毀棄損壞
【裁判全文】
臺灣高等法院臺中分院刑事判決         98年度上易字第230號
上  訴  人  臺灣臺中地方法院檢察署檢察官
被      告  丁○○
上列上訴人因被告毀棄損壞案件，不服臺灣臺中地方法院97年度
中簡上字第1036號，中華民國97年12月26日第一審判決（起訴案
號：臺灣臺中地方法院檢察署97年度偵字第4142號），提起上訴
，本院判決如下：
      主  文
上訴駁回。
      理  由
一、本案經本院審理結果，認第一審判決被告無罪，認事用法均
    無不當，應予維持，並引用第一審判決書記載之事實、理由
    （如附件）。
二、檢察官以牆面是否美觀，亦為堪用與否要素之一，被告將瀝
    青及矽立康黏貼其上，致使該牆壁難以清洗，無法完全回復
    原狀，發生顯著不良之改變並失去美觀功能，自已減低物之
    可用性，且被告於本件犯行前，與告訴人一家迭因毀損外牆
    發生糾紛，如謂被告為本件犯行時，無毀損之故意，誠殊難
    想像等為由上訴，經查住宅外牆之通常效用，係為防閑、隔
    間及承重等用途，依卷附照片顯示，告訴人所有遭被告塗抹
    瀝青及矽力康之外牆牆壁係以水泥施作，並未黏貼磁磚或塗
    抹任何塗料，為特殊之美觀造型設計，尚難認該外牆牆壁有
    何此方面之效用，被告在告訴人房屋四樓之外牆上塗抹瀝青
    及矽力康，並未造成該外牆牆壁物之本體有何損壞，未喪失
    或影響其防閑、隔間及承重等功能，縱使影響該牆壁美觀，
    仍未致該牆壁物之一部或全部喪失其原有效用，與刑法第三
    百五十四條毀損罪之犯罪構成要件有違。又被告堅稱僅係依
    建築防水之工法塗抹瀝青及矽力康於自己及告訴人牆壁接縫
    處，核與卷附照片所示被告不僅將瀝青及矽力康塗抹在告訴
    人上開房屋外牆處，並塗抹在自己房屋屋頂上方相符，被告
    所稱此舉僅係伊為房屋防水所為之行為，並無汙損告訴人房
    屋之故意，尚非無據。再告訴人及告訴代理人於本院審理時
    分別稱：被告沒有經我同意，在伊建物牆壁上鑽孔等語 (告
    訴人)及台中市○區○○路18號建物1至5樓有共同樓梯，一
    樓打開鑰匙，就可上5樓，1樓建物是乙○○的，土地是乙○
    ○的，2樓丙○○的，3樓吳國榮的（乙○○的兒子），4樓
    乙○○的，5樓吳國仲的（乙○○的兒子），96年10月18日
    本案發生時5樓所有權人是吳國仲，被告在我方不同意下，
    在我方合法建築物上鑽孔，上螺絲，被鑽螺絲孔的牆壁是5
    樓牆壁，比較在意鑽孔，如果只有抹瀝青、矽力康是可以接
    受，但是抹在大門就不能接受，乙○○在5樓有房間，他與
    吳國仲間是父子，沒有租約、借貸契約等語，堪認告訴人主
    要爭執被告在18號建物5樓牆壁上鑽孔，非聲請簡易判決處
    刑書所載之將瀝青及矽立康黏貼在18號建物4樓牆壁上等情
    ，綜上所述，核檢察官上開上訴，並無理由，應予駁回。
三、據上論斷，應依刑事訴訟法第三百七十三條、第三百六十八
    條，判決如主文。
    本案經檢察官甲○○到庭執行職務。
中    華    民    國    98    年    3    月    19     日
            刑事第九庭  審判長法  官  江  德  千
                              法  官  許  旭  聖
                              法  官  康  應  龍
以上正本證明與原本無異。
不得上訴。
                              書記官  陳  振  海
中    華    民    國    98    年    3    月    19     日


司法院資訊處製作；財團法人民間司法改革基金會備份。
